【裁判字號】    99,小上,131
【裁判日期】    991103
【裁判案由】    損害賠償
【裁判全文】
臺灣臺北地方法院民事裁定             99年度小上字第131號
上  訴  人  乙○○
被上訴人    甲○○
                        樓
上列當事人間請求損害賠償事件，上訴人對於中華民國99年8 月
30日本院臺北簡易庭99年度北小字第1622號第一審判決提起上訴
及追加訴訟，本院裁定如下：
    主  文
上訴及追加之訴均駁回。
第二審訴訟費用新臺幣壹仟伍佰元由上訴人負擔。
    理  由
一、按對於小額程序之第一審裁判提起上訴，非以其違背法令為
    理由，不得為之，並應於上訴狀內記載上訴理由，表明原判
    決所違背之法令及其具體內容，暨依訴訟資料可認為原判決
    有違背法令之具體事實，民事訴訟法第436條之24第2項、第
    436條之25分別定有明文。所謂違背法令，係指依同法第436
    條之32第2項準用第468條所定判決不適用法規或適用不當、
    第469 條第1款至第5款所定判決當然違背法令之情形。是當
    事人提起上訴，如以判決不適用法規或適用不當為理由，其
    上訴狀或理由書應具體指摘該判決所違背之法令條項，或有
    關判例、解釋字號，或成文法以外之習慣或法理等及其具體
    內容，暨係依何訴訟資料合於該違背法令之具體事實；如以
    判決有同法第469 條第1款至第5款情形為理由，其上訴狀或
    理由書應表明該判決有合於各該條款規定情形之具體內容，
    及係依何訴訟資料合於該違背法令之具體事實。上訴狀或理
    由書如未依前開方法表明者，即難認為已對於小額程序第一
    審判決違背法令有具體之指摘，其上訴自難認為合法。次按
    當事人於第2 審程序不得為訴之變更、追加或提起反訴；原
    告之訴，有起訴不合程式或不備其他要件者，法院應以裁定
    駁回，民事訴訟法第436條之27及民事訴訟法第249條第1 項
    第6款分別定有明文。
二、本件上訴意旨略以：本件交通事故係被上訴人駕駛之車輛超
    越交岔路口停止線2 公尺，侵犯上訴人車輛行駛之路權所導
    致，縱使上訴人超速，只要路權不被侵犯，事故即不會發生
    ，再者，被上訴人行駛於支線道，未讓行駛於幹線道之上訴
    人車輛先行，卻由雙方各負擔50% 之肇事責任，極不合理。
    又原審雖判決被上訴人應給付上訴人13,648元，然上訴人車
    輛毀損之損失約為15,000至20,000元，依據民法第196 條規
    定，上訴人應得求償33,648元。另上訴人於原審中不知甲○
    ○為永嘉交通企業股份有限公司之員工，今甲○○與上訴人
    發生車禍事故，永嘉交通企業股份有限公司應負連帶賠償責
    任，故於上訴中對永嘉交通企業股份有限公司一併請求之。
三、經查，上訴人固就原審判決提起上訴，然綜觀上訴人所執之
    上訴理由，無非係就原審取捨證據、認定事實之職權行使，
    請求本院再為審酌，而未於上訴狀內具體表明原審判決有何
    不適用法規、適用法規不當之情形，亦未揭示該法規之條項
    或其內容或合於民事訴訟法第469 條所列各款之事實，自難
    認上訴人對原審判決有如何違背法令情事已為具體之指摘，
    揆諸前揭規定及說明，即不得謂上訴人已合法表明上訴理由
    。從而，應認本件上訴為不合法。另本件上訴人即原告於本
    院99年度小上字第131號小額訴訟事件第2審程序中始對於被
    告永嘉交通企業股份有限公司追加起訴，亦有上訴狀在卷可
    稽，依據前開規定，上訴人提起追加之訴，於法有違，應併
    予駁回。
四、本件訴訟費用額，確定為如主文所示金額。
五、據上論結，本件上訴及追加之訴均不合法，依民事訴訟法第
    436條之32第1項、第2項、第444條第1項前段、第95條、第
    78條、第436條之19第1項、第249條第1項第6款，裁定如主
    文。
中    華    民    國    99    年    11    月    3     日
              民事第一庭    審判長法  官  朱漢寶
                                  法  官  洪文慧
                                  法  官  陳文正
上為正本係照原本作成。
本件裁定不得抗告。
中    華    民    國    99    年    11    月     3    日
                                  書記官  詹雪娥

司法院資訊處製作；財團法人民間司法改革基金會備份。
